臺灣屏東地方法院民事裁定
111年度法字第1號
聲  請  人  房徐蕙英（財團法人屏東縣私立美和高級中學董事


上列聲請人聲請變更捐助暨組織章程事件，本院裁定如下：
    主  文
財團法人屏東縣私立美和高級中學捐助章程第十六條及第十九條
，准予變更如附表所示。
聲請程序費用由聲請人負擔。
    理  由
一、聲請意旨略以：財團法人屏東縣私立美和高級中學前經台灣
    省政府教育廳核准設立，並經本院登記處於民國52年7月1日
    登記在案(登記簿第1冊第7頁第7號），發給法人登記證書。
    茲因該財團法人於110 年10月29日召開第18屆第10次董事會
    議，決議修正捐助章程第16條及第19條，聲請人為該財團法
    人之董事長，爰依法聲請裁定准予變更等語。
二、按財團之組織及其管理方法，由捐助人以捐助章程或遺囑定
    之。捐助章程或遺囑所定之組織不完全，或重要之管理方法
    不具備者，法院得因主管機關、檢察官或利害關係人之聲請
    ，為必要之處分。為維持財團之目的或保存其財產，法院得
    因捐助人、董事、主管機關、檢察官或利害關係人之聲請，
    變更其組織。民法第62條、第63條分別定有明文。
三、本件聲請人主張之事實，業據其提出法人登記證書、董事會
    會議紀錄、捐助章程、修正條文對照表及教育部111年1月17
    日臺教授國字第1100177327號函等件為證，並經本院調閱98
    年度法登他字第64號變更登記事件等卷宗查明屬實。且經本
    院依非訟事件法第62條前段規定，徵詢主管機關教育部之意
    見，據其函復略謂：本件變更捐助章程業經其以上開臺教授
    國字第1100177327號函核定在案等語，有教育部111年2月18
    日臺教授國字第1110017526號函在卷可憑。查財團法人屏東
    縣私立美和高級中學此次修正捐助章程，主要係新增董事得
    以視訊方式出席董事會議及相關視訊影音資料之記載與保存
    ，經核與財團法人之立法精神並無違背，亦與民法有關法人
    之規定不相牴觸，聲請人為該財團法人之董事長，其聲請裁
    定准予變更，於法洵無不合，應予准許。
四、依非訟事件法第21條第1 項前段，裁定如主文。
中　　華　　民　　國　　111 　年　　2 　　月　　23　　日
                  民事第二庭    法　官　凃春生
正本係照原本作成。
如對本裁定抗告，須於裁定送達後10日內向本院提出抗告狀，並
繳納抗告費新臺幣1,000元。
中　　華　　民　　國　　111 　年　　2 　　月　　23　　日
                                書記官　張婉郁
附表：
修  正  前  條  文 修  正  後  條  文 第十六條 董事應親自出席董事會議，不得委託他人代理。董事無故連續三次不出席者，應予以解任。 第十六條 董事應親自出席董事會議，不得委託他人代理。但因故無法親自到場時，得以視訊會議方式為之。 董事無故連續三次不出席者，應予以解任。 第十九條 董事會議紀錄應由會議主席及記錄人員簽名，並於會後十四日內，將會議紀錄分送給各董事、監察人及其他列席人員，並依法令規定送教育部。 董事會議紀錄應列入本法人重要檔案，於本法人存續期間，永久保存本法人主事務所。 第十九條 董事會議紀錄應由會議主席及記錄人員簽名，並於會後十四日內，將會議紀錄分送給各董事、監察人及其他列席人員，並依法令規定送教育部。 董事會議紀錄應列入本法人重要檔案，於本法人存續期間，永久保存本法人主事務所。 董事會議進行方式，如以視訊會議方式為之時，應全程錄音、錄影存證並載明於會議紀錄及妥善永久保存。 以視訊會議方式召開董事會者，其視訊影音資料為議事錄之一部分，應於本法人存續期間妥善保存。